Inventaris van het archief van de Nederlandse Federatie Jeugd- en Jongerenwerk, 1945-1987
Nationaal Archief, Den Haag
Nederlandse Federatie Jeugd- en Jongerenwerk
1945-1987
I51
145.00 meter; 1076 inventarisnummers.
Normale geschreven, getypte en gedrukte documenten, geen bijzondere handschriften. Het archief bevat foto- en filmmateriaal.
Nationaal Archief, Den Haag
Nederlandse Jeugdgemeenschap (1945-1975)
Nederlandse Federatie Jeugd- en Jongerenwerk (1976-1987)
Het archief van de Nederlandse Jeugdgemeenschap (NJG) en haar opvolger, de Nederlandse Federatie Jeugd- en Jongerenwerk (NFJJ), bevat onder meer stukken betreffende aangesloten jeugdraden en organisaties, door de NJG gedane publicaties, documentatie van diverse organisaties, foto- en filmmateriaal, notulen, financiële stukken, en stukken betreffende personele aangelegenheden van de NJG en de NFJJ zelf.
Archiefvorming
Geschiedenis van het archiefbeheer
De verwerving van het archief
Het archief is voor langere tijd in beheer, niet in eigendom verkregen.
10.05; 2.19
Aanwijzingen voor de gebruiker
Openbaarheidsbeperkingen
Volledig openbaar.
Materiële beperkingen
Aanvraaginstructie
Openbare archiefstukken kunnen online worden aangevraagd en gereserveerd. U kunt dit ook via de terminals in de studiezaal van het Nationaal Archief doen. Om te kunnen reserveren dient u de volgende stappen te volgen:
U maakt een profiel aan op www.gahetna.nl, en logt vervolgens in
Via de archiefinventaris (alleen de beschrijvingen met rode nummers) selecteert u het gewenste archiefstuk door op de knop 'Reserveren' te klikken
In het volgende scherm geeft u aan op welke dag u het archiefstuk wilt inzien
Indien u zich bevindt in de studiezaal en een tafelnummer heeft ontvangen kunt u dit nummer vermelden. Als u geen tafelnummer heeft kunt u tafelnummer 777 laten staan
Vervolgens bevestigt u uw reservering door deze te versturen.
Verwant materiaal
Beschikbaarheid van kopieën
Afgescheiden archiefmateriaal
2.19.085.05 - Inventaris van het archief van de Nederlandse Jeugdgemeenschap: Sectie Jeugdzorg, 1959-1970
Beschrijving van de series en archiefbestanddelen
- Nederlandse Jeugdgemeenschap, I.
  - Nederlandse Jeugdgemeenschap:, A.
    - Diverse Stukken, 1
      Sollicitaties
      Stichting
      Structuur
      Ontwikkelingsgang
      Lustrumvieringen
  - Bestuur NJG:, B.
    - Diverse Stukken, 2
      Algemeen
      Dagelijksbestuur
      Bestuursvergaderingen
    - Diverse Stukken, 3
      Raad van afgevaardigden
    - Diverse Stukken, 4
      Raad van Advies
  - Secretariaat:, C.
    - Diverse Stukken, 5
      Huisvesting
      Personeel
      Inventaris en onderhouid gebouw
      Inventaris bureau / kantoorbehoeften
      Verzekeringen (Pensioencentrale)
    - Diverse Stukken, 6
      Autoverzekeringen en Auto's
      Technische Dienst
      Sollicitanten (Diversen)
      Volkstoneel I
    - Diverse Stukken, 7
      Volkstoneel II
      Privè en Algemeen Secretaris
  - Aangesloten Jeugdraden en Organisaties:, D.
    - Diverse Stukken, 8
      Oecumenische Jeugdraad, 1948-1954
      Hervormde Jeugdraad, 1949-1954
      Chr. Jongeren Verbond, 1945-1953
    - Diverse Stukken, 9
      Chr. Jonge Vrouwen Federatie, 1943-1953
      Meisjes verbond CJ.V.F.
      Jonge Vrouwen Gilde, 1950-1951
      De Toorts, 1946-1950
      C.J.C. 1945-1946
      V.C.J.B. 1953
    - Diverse Stukken, 10
      Vrije Vogels
      Kompas 1949-1952
      N.C.S.V. 1945-1953
      Ned. Lutherse Jeugdbond 1937-1953
      J.B. 1949-1953
      Doopsgezinde Jeugdcentrale 1951
      Doopsgezinde Jongerenbond 1953
      Leger Des Heils 1951-1953
      C.O.J.O. 1948-1954
      A.M.V.J. 1952-1953
      N.C.J.B.T.B. 1952
      B.J.O.K. 1948-1954
    - Diverse Stukken, 11
      Katholieke Jeugdraad 1946-1956
      Katholieke Jeugdbeweging 1946-1952
      K.J.B. Jong Nederland 1947
      N.KJ.B. 1946
      Katholieke Arbeiders Jeugd 1949
      Kath. Jonge Middenstands Ver. 1950-1951
    - Diverse Stukken, 12
      K.J.B.T. 1948-1954
      R.K. Nationale Jongensjeugdzorg1944-1951
      Kath. Vrouwelijk Jeugdwerk 1949
      Nederl. Gidsen Beweging 1953-1954
      R.K. Nationale Meisjesjeugdzorg 1949
      K.V.C. 1949-1952
      Moderne Jeugdraad 1948
    - Diverse Stukken, 13
      Jaarverslagen van diverse A.J.C. afdelingen, 1945-1951
      Statuten Huishoudelijke Reglement
      Programma's voor koppel en vluchtavonden
      Grote reis spelen A.J.C.
      Rapport vijf jaar A.J.C.
      Jaarverslagen AJ.C. 1940-1953
      Afdelinglijsten Raad van Advies
      Propaganda folders
      1 Mei vieringen 1948
    - Diverse Stukken, 14
      N.V.V. Jonge Strijd 1949-1955
      Vrije Jeugdbeweging 1948-1953
      Clubhuizen 1947-1954
      Ned. Bond van Sociaal Cultureel Vormingswerk 1947-1951
    - Diverse Stukken, 15
      Nederlandse Padvinders 1948-1954
      Nederlandse Padvinders Gilde 1947-1954
      Slechthorende Jeugdorganisatie 1946-1952
    - Diverse Stukken, 16
      Plattelands Jongeren Gemeenschap 1951-1953
      Nationaal Jongeren Verbond 1945-1953
      Ver. Internationaal Jeugdverkeer 1946-1952
    - Diverse Stukken, 17
      N.J.H.C. 1945
      Ned. Unie van Speeltuin Organisatie
      Sticht. Evangelische Herstel en Opbouw
      Vrijzinnige Prot. Centrale voor Maatschappelijk Werk, 1936
      Verbond van Katholieke Speeltuinverenigingen, 1950
      C.B.P.B. 1951-1954
      Chr. Soc. Jeugdorganisatie "Werkende Jeugd" 1951
  - Niet Aangesloten Organisaties:, E.
    - Diverse Stukken, 18
      Adviescommissie Nieuwe Leden
      Huis Ter Heide 1951
      Bond van Jongelingsvereniging op Gereformeerde Grondslag, 1946
      Bond van Meisjesvereninging op Ger. Grondslag
      Bond Gereformeerde Jeugdorganisatie
      Chr. Gereformeerde Meisjesvereniging
      Chr. Gereformeerde Meisjesvereniging, Knapenvereniging
      Ned. Herv. Meisjesvereniging op Ger. Grondslag
      Jeugd en Evangelie 1950
      Ned. Chr. Jongeren Gilde
      Oranje Garde
      K.J.W.V. 1951
      Jeugdbond van Natuurstudie 1943-1954
      Kweekscholen Werkgemeenschap 1948
    - Diverse Stukken, 19
      Landbouw Jeugdgemeenschap
      Joodse Jeugdfederatie 1945-1951
      Nationale Raad van de Tafelronde
      A.N.J.V. 1945-1946
      World Friendship Association 1947
      International Friendship Leaque
      Andere Intern, Correspondentie-Organisaties
      Vrienden Society 1947-1950
      Tutmonda J.O.
      Vrije Jeugdkerk Kampen, 1947-1950
      Nationale Padvindstersraad 1954
      Jeugd Rode Kruis 1946-1954
      Jeugdgroep onze Marine
      Jeugdluchtvaart Brigades 1951-1952
  - Plaatselijke Jeugdraden en Contactpunten, F.
    - Diverse Stukken, 20
      Plaats. N.J.G. afdelingen A
      Plaats. N.J.G. afdelingen B
      Plaats. N.J.G. afdelingen C
      Plaats. N.J.G. afdelingen D
      Plaats. N.J.G. afdelingen E
    - Diverse Stukken, 21
      Plaats. N.J.G. afdelingen F
      Plaats. N.J.G. afdelingen G
      Plaats. N.J.G. afdelingen H
      Plaats. N.J.G. afdelingen I en J
      Plaats. N.J.G. afdelingen K
      Plaats. N.J.G. afdelingen L
      Plaats. N.J.G. afdelingen M
      Plaats. N.J.G. afdelingen N
      Plaats. N.J.G. afdelingen O
      Plaats. N.J.G. afdelingen P en Q
      Plaats. N.J.G. afdelingen R
      Plaats. N.J.G. afdelingen S
      Plaats. N.J.G. afdelingen T
      Plaats. N.J.G. afdelingen U
      Plaats. N.J.G. afdelingen V
      Plaats. N.J.G. afdelingen W, X en IJ
      Plaats. N.J.G. afdelingen Z
    - Diverse Stukken, 22
      Alkmaar
      Amersfoort
      Amsterdam
      Apeldoorn
      Beverwijk
      Breda
      Delft
      Eindhoven Nat. Jeugdw. Conf.
      Gouda
    - Diverse Stukken, 23
      Den Haag
      Den Haag Nat. Jeugdw. Conf.
      Haarlem
      Heerenveen
      Hengelo
      Hoorn
      Leiden
      Meppel
    - Diverse Stukken, 24
      Rotterdam
      Schiedam
      Sneek
      Terneuzen
    - Diverse Stukken, 25
      Utrecht Jeugdw. Conf. '67
      Velsen
      Vlaardingen
      Zwolle
      Arnhem
      Friesland
      Overijssel
  - Overheid, G.
    - Diverse Stukken, 26
      Koninklijk Huis
      Volksvertegenwoordiging, Staten Generaal, Overleg kamerleden
    - Diverse Stukken, 27
      Rijksbegroting 3 A
      Regering
      JV - Documentatie
      Interdep. Stuurgroep Jeugdvragen
      Positie Maatschapp. / Cult. Soc. Werk
  - Buitenland, H.
    - Diverse Stukken, 28
      Correspondentie Algemeen Buitenland
      Internationale Jeugdorganisatie, 1946-1954
      Internationale Jeugdorganisatie, 1947-1952
    - Diverse Stukken, 29
      Nationale Jeugdgemeenschap, 1945-1955
      World Federation of Democratie Youth
      World Assembly of Youth (W.A.Y.) 1950-1952
    - Diverse Stukken, 30
      W.A.Y., t/m 1954
    - Diverse Stukken, 31
      W.A.Y. 1947-1949
      Persdienst
      Youth in Holland today
      Intern, Jeugdleiders / congerentie Londen 1948
    - Diverse Stukken, 32
      W.A.Y. 1952-1954
    - Diverse Stukken, 33
      Duitslandwerk in Jeugdorganisaties
      Culturele Betrekkingen Duitsland
      Young Germany Today (Diversen)
    - Diverse Stukken, 34
      Commissie Internationaal Contact
      Commissie Internationaal Uitwisselingen
      U.N.O. / V.I.R.O.
    - Diverse Stukken, 35
    - Diverse Stukken, 36
      UNESCO 1948-1954
      UNICEF 1948-1954
    - Diverse Stukken, 37
      Instituut v.d. Tropen (Indonesië)
      Drukwerken
      Verhouding tot de West, 1949
    - Diverse Stukken, 38
      Internationale uitwisselingen en kampen / verkenning van Nederland
    - Diverse Stukken, 39
      Vijflanden Pact
      Europa Werk 1950-1955
    - Diverse Stukken, 40
      Europa Werk
      Documentatie Buitenland
      Atlantisch Pact
      Hulp aan minder ontwikkelde gebieden
  - Onderwijs, I.
    - Diverse Stukken, 41
      Onderwijsvernieuwing
      Huiswerk Weekend
      Nijverheidsonderwijs
      I.S.O.
    - Diverse Stukken, 42
      Volksontwikkeling - Volksonderwijs
      Vrije Jeugdvorming / Onderwijs
      Hoger Onderwijs
      Vrije Jeugdvorming / Lager Onderwijs
  - Sociaal en Maatschappelijk Werk, J.
    - Diverse Stukken, 43
      Rode Kruis
      Nat. Raad Maatsch. Werk / Opbouworganen
    - Diverse Stukken, 44
      Jeugdbaldadigheid (Massa Jeugd)
      Sectie Jeugdzorg Voogdijraden
      Kinderbescherming
      Reclassering
      Stichting "Het Vierde Prinsenkind"
      Gehandicapte Jeugd
  - Esthetische Vorming en Cultureel Werk, K.
    - Diverse Stukken, 45
      Zang
      Stichting "Ons Eigen Volk"
    - Diverse Stukken, 46
      Volksdans
      Heemkennis
    - Diverse Stukken, 47-48
      Lekespel / Toneel
      - Bestanddeel 1, 47
      - Bestanddeel 2, 48
    - Diverse Stukken, 49
      Handenarbeid
      Vereninging van Handenarbeid
    - Diverse Stukken, 50
      Koorzang en Instrumental Meziek
      Gedichten en Declaraties
      Stichting Kath. Bureau voor Maatschappelijk en Cultureel overleg
      Stichting Ned. Cultureel Contact
    - Diverse Stukken, 51
      Kinder en Volksspelen
      Jeugdlectuur (Boek en Jeugd)
    - Diverse Stukken, 52
      Boekenweek CPNB
      Jeugdleeszalen
      Algemeen Cult. Werk Jeugdorganisaties
      Stichting "Nederlandse Gedenckclanck"
      B.U.M.A. en andere auteursrechten
      Musea
  - Contacten op politiek gebied, L.
    - Diverse Stukken, 53
      Algemeen Staatsburgerlijke vorming
      Jeugdparlement
      Politieke Partijen Jongerenorganisaties
      communistische propaganda o.a. Vredesacties
  - Beroeps- en Bedrijfsleven, M.
    - Diverse Stukken, 54
      Algemeen (5-dgs werkweek) en Gegevens Jeugd en Arbeid
      Arbeidsbemiddeling
    - Diverse Stukken, 55
      Beroepskeuze, Opleiding, Leerlingenstelsel
    - Diverse Stukken, 56
      Jeugd en Arbeid (Zie ook doos 984)
    - Diverse Stukken, 57
      Bedrijfskampen voor Personeelskinderen (Zie ook doos 984)
      Jeugdwerkloosheid (Econ. Achtergebleven gebieden)
      Vormingswerk Bedrijfsjeugd (Mater Amabilis, Nat. Vormingscentrum, etc.)
    - Diverse Stukken, 58
      Vakantie besteding Bedrijfsjeugd
      Vakorganisaties Stichting v.d. Arbeid
  - Militaire Dienst, N.
    - Diverse Stukken, 59
      Def. Studie Centrum
      Uitstel mil. dienst
    - Diverse Stukken, 60
      Dienstweigering
      Nat. Raad Welzijn Militairen en Thuisfronten (Zie ook 984)
      Marine en Koopvaardij
      Demobilisatieraad
      Adviescommissie
      Vredesgedachte
  - Sport en Lichamelijke Opvoeding, O.
    - Diverse Stukken, 61
      Algemeen (Zie ook doos 984)
      Werkgroep Spel en Sport
    - Diverse Stukken, 62
      Sportbonden (Zie ook doos 984)
      NOC/NSF (zie ook doos 984)
  - Buitenleven en Kamperen, P.
    - Diverse Stukken, 63
      Algemeen (Zie ook doos 985)
      P.B.O. Jeugdtehuizen etc.
      Stichting "Kampvreugd"
    - Diverse Stukken, 64
      Ned. Kampeerraad - Orkava (zie ook doos 985)
    - Diverse Stukken, 65
      Kampeerverordeningen
      Jeugdherbergwerk
      Kampeerafdeling A.N.W.B. (zie ook doos 985)
      staatsbosbeheer en Ned. Heide Mij. (zie ook doos 985)
    - Diverse Stukken, 66
      Zomerkampen jeugdorganisaties (zie ook doos 985)
    - Diverse Stukken, 67
      Natuurstudie en Natuurbescherming 3 mapjes
      Natuurbescherming algemeen
      Instituut Natuurbeschermings educatie
      Natuurfonds
    - Diverse Stukken, 68
      Nat. Park "Kennemer Duinen" (zie ook doos 985)
      Kamperen op Militaire Oefenterreinen (zie ook doos 985)
  - Recreatie, Reizen en Ontspanning, Q.
    - Diverse Stukken, 69
      Algemeen (zie ook doos 985)
      Centraal Comité Werk en Vakantie
      Stichting Recreatie
    - Diverse Stukken, 70
      Centraal Comité Werk en Vakantie (Verslagen)
      Comité Volkstoerisme, Deviezen, Paspoort en Reisspaarkas
      Nederlandse Reisvereniging
      Butlin-Camps (zie ook doos 985)
      Vakantie Spelen
      Stichting Watertransport
  - Leidersvorming, R.
    - Diverse Stukken, 71
      Jeugdleider Cursussen
      Extra verlof Jeugdleider Cursussen
      Cursussen Brienenoord
      Volkshogescholen
    - Diverse Stukken, 72
      Stichting "Middeloo"
      Oolgaardthuis
      De Vonk
      Kerk en Wereld
      Scholen voor Maatsch. Werk
      Opleiding tot Gezinshulp
  - Pers. Radio, Film en Televisie, S.
    - Diverse Stukken, 73
      Persbemoeiingen en Conferenties
      Televisie
      Ned. Ver. v. Radio en T.V. onderzoek
      Reclame in Radio en T.V.
      Radio Algemeen
    - Diverse Stukken, 74
      Films Stadionspel
      Centraal Projectie Instituut en andere Projectiecentrales
      C.P.I.
      Andere Projectiecentrales
    - Diverse Stukken, 75
      Film Algemeen
      Instituut Film en Jeugd
      Ned. Filminstituut (Div. Ambassades en Instellingen)
      N.V.N. Prgrammadienst (Jeugdfilm Bedrijfsleven N.J.C.)
      Bibliotheek en Documentatie
      Jeugdpers, Nationaal en Internationaal
      Foto's en Cliché's
  - Contact met andere gebieden en vraagstukken, T.
    - Diverse Stukken, 76
      Geestelijkleven
      Gezinsleven
      Emigratie / Migratie
      Jeugdgevangenissen / Rijksopvoedingsgestichten
      Drankbestrijding
      Volksgezondheid
    - Diverse Stukken, 77
      Veilig Verkeer
      Dierenbescherming
      Jeugdvervoer
      P.T.T.
    - Diverse Stukken, 78
      C.C.K.P. I
    - Diverse Stukken, 79
      C.C.K.P. II
      Nationale Jeugdconferentie
      Vrouwenbonden
  - Vrije Jeugdvorming en Methodieken, U.
    - Diverse Stukken, 80
      Coëductie
    - Diverse Stukken, 81
      Methodieken
    - Diverse Stukken, 82
      Boekje Organisatie Methodieken 1982
    - Diverse Stukken, 83
      Vragenlijsten
      Vragenlijsten Jongeren
      Jeugdwetgeving / Jongeren Statuut
      Raad voor Jeugdvorming
  - Bijzondere Gebeurtenissen en Acties, V.
    - Diverse Stukken, 84
      Algemeen Toto
      Hulpactie India
      Herdenkingen, Tentoonstellingen
    - Diverse Stukken, 85
      Stadionspel 1948
      Bevrijdingsfeesten
      Nederlandse Oorlogsgraven Comité
      Klokken voor Amerika
    - Diverse Stukken, 86
      Speel Zelf
    - Diverse Stukken, 87
    - Diverse Stukken, 88
      Zakgeldbesteding
      Werkactiviteiten in de vakanties
    - Diverse Stukken, 89
      Tentoonstelling Jeugd vna Nederland
      Bevrijdingsfeesten en Instructies
    - Diverse Stukken, 90
    - Diverse Stukken, 91
    - Diverse Stukken, 92
      Vluchtelingenhulp
      Actie "Doe Open"
      Watersnood 1953 / Rampgebieden
      Adviezen inzake Subsidie Rampgebieden
    - Diverse Stukken, 93
      Adviezen Subsidie Rampgebieden
      Plaatselijk Vakantiewerk
      Kampen Jeugdorganisaties
      Kampen Lagere Schooljeugd
      Kinderen in Gezinnen
      Leiding Kampen / Vacantie verblijven
      Financiën en Subsidie
      Jeugd uit het Rampengebied
      Toespraak H.M. Koningin Juliana 1953
  - Financiën en Subsidiën, W.
    - Diverse Stukken, 94
      Boekhouding NJG
      Accountant
    - Diverse Stukken, 95
    - Diverse Stukken, 96
      Begrotingen en Rijkssubsidie, NJG
      Begrotingen en Rijkssubsidie, Jeugdorganisaties
    - Diverse Stukken, 97
      Diversen
    - Diverse Stukken, 98
      Oorlogschaderegeling Jeugdhuizen
      Financiële Verhoudingswet 1960
    - Diverse Stukken, 99
      Subsidie andere overheden (o.a.Prov.)
      Plaatselijke Subsidiëring
      Subsidie NVH
      Prins Bernhard Fonds
      Gelukstelegrammengelden
    - Diverse Stukken, 100
      Subsidie Prophylaxe Fonds
      Financiele Controle Commissie
      Banken
      Penningmeester
    - Diverse Stukken, 101
      NJC Rijkssubsidieregelingen
      Subsidie Intern Werk
  - Diverse Uitgaven en Statistieken, X.
    - Diverse Stukken, 102
      Redactie "Vrije Vaart"
      Administratie "Vrije Kaart"
      Nieuwjaarskaarten
      Grote klok
      Bruiloftsklok
    - Diverse Stukken, 103
      Centraal Bureau v.d. Statistiek en andere statistieken
      Diverse Opinie Onderzoeken en Enquêtes
      Muziekbundel
  - Materialen, Toewijzingen, Y.
    - Diverse Stukken, 104-105
      Diverse Materialen
      - Bestanddeel 1, 104
      - Bestanddeel 2, 105
    - Diverse Stukken, 106-107
      Rijksinkoopbureau
      Diverse prijscouranten en offerte's
      - Bestanddeel 1, 106
      - Bestanddeel 2, 107
  - Diversen, Z.
    - Diverse Stukken, 107
      Ruimte voor Jeugdwerk (gebouwen, huizen, terreinen)
      Commissie Biuw Jeugdhuizen, Stichting "Ruimte voor de Jeugd"
      Folders conf. oorden en vakantiehuizen
      "Arie Oosterlee Stichting"
      Behoeften Jeugdwerk
- LAST Landelijk Steunpunt Jeugd en Jongerenwerk, II.
  - Diverse Stukken, 108
    Financiele administratie Jan.-Juni 1983
    Financiele administratie Juli-dec. 1983
  - Diverse Stukken, 109
    Financiele administratie jan.-juni 1984
    Financiele administratie juli-dec. 1984
  - Diverse Stukken, 110
    Financiele administratie jan.-juni 1985
    Financiele administratie juli-dec. 1985
    - Uitgaande post nr. 1-379, 1982, 110-a
    - Uitgaande post nr. 1-469, 1983, 110-b.
    - Uitgaande post nr. 1-225, 1984, 110-c.
    - Uitgaande post nr. 226-296, 1984, 110-d.
    - Uitgaande post nr. 1-147, 1985, 110-e.
    - Uitgaande post nr. 148-471, 1985, 110-f.
  - Diverse Stukken, 111
    nr. 200.00-200.18, 1985
  - Diverse Stukken, 112
    nr. 200.19-200.36, 1985
  - Diverse Stukken, 113
    nr. 200.37-200.47, 1985
  - Diverse Stukken, 114
    nr. 200.48-300.72, 1985
  - Diverse Stukken, 115
    nr. 250.01
  - Diverse Stukken, 116
    nr. 220.00-220.08, 1985
  - Diverse Stukken, 117
    nr. 200.05-220.08, 1985
  - Diverse Stukken, 118
    Bestuursvergaderingen notulen en agenda's t/m 1985
  - Diverse Stukken, 119
    PSB's agenda's en verslagen t/m 1981
- NJG-NFJJ ARCHIEF, III.
  - Tijdschriften Jeugdorganisaties
    - Diverse Stukken, 120
      Boemerang, 1974-1980
    - Diverse Stukken, 121
      Bondspost, 1961-1966
      Bestek, 1952-1966
      Blik, 1981-1982
    - Diverse Stukken, 122
      En nu dit weer, 1977-1982
    - Diverse Stukken, 123
      Gaandeweg, 1966-1970
      Prik, info bulletin jeugdwerk Zeeland jr. 7, 8, 1982, 1982/83
    - Diverse Stukken, 124
      Info paper, 1977-1981
      Info bulletin (st. Ruimte), 1976-1983
    - Diverse Stukken, 125
      JA (Jeugdraad Leidschendam). jrg. 1977-1982
      JiP 10 jrg. 1977-1982
    - Diverse Stukken, 126
      De Jonge Kampvechter, jrg. 1977-1983
      Zie ook doosnummers 1002 t/m 1085
    - Diverse Stukken, 127
      Motief, jrg. 1969-1972, 1975
      Sjook, jrg. 1976-1982
    - Diverse Stukken, 128
      Ons Kontakt, jrg. 1978-1983
    - Diverse Stukken, 129
      Stimulans, jrg. 1960-1967
      Van knop tot bloem (GJO), jrg. 1952-1955, 1957, 1959-1965
    - Diverse Stukken, 130
      Rechte sporen, jrg. 1969-1971
      Presidente post, jrg. 1955-1960
      Zicht, jrg. 1972-1976
    - Diverse Stukken, 131
      Way Informations, jrg. 1963-1966 (incompleet)
      Way Review, jrg. 1962-1964 (incompleet)
    - Diverse Stukken, 132
      Weest Paraat, jrg. 1961-1971
    - Diverse Stukken, 133
      Spot, jrg. 1975-1983
      Mentornieuws, jrg. 1964-1967
    - Diverse Stukken, 134
      Leidersblad, 1955-1961
    - Diverse Stukken, 135
      Leidersblad, 1962-1966
    - Diverse Stukken, 136
      Leidersblad, 1967-1969
    - Diverse Stukken, 137
      G 3, jrg. 1947-1949, 1960-1970
      Inhoud, jrg. 1979-1981
    - Diverse Stukken, 138
      KJR informatie, jrg. 1973-1976
    - Diverse Stukken, 139
      Uitzicht, jrg. 1962-1966
      Voorwoord, 2 jaargangen 1972?
      Beet, jrg. 1972-1975
    - Diverse Stukken, 140
      Triangel, jrg. 1962-1966
      Belhamel, 1978-1982
    - Diverse Stukken, 141
      Drietakt jrg. 1973-1975
      Tot hoger peil jrg. 1959-1966
      CJB jrg. 1978, 1980-1981
    - Diverse Stukken, 142
      Calvinistisch jongelingsblad, jrg. 1971-1978
      Spelewei jrg. 1964, 1972-1973
    - Diverse Stukken, 143
      Wimpel, jrg. 1966-1969
      Aktie, jrg. 1978-1982
      Herdersfluit, jrg. 1963-1968
    - Diverse Stukken, 144
      Stakkerkrant, jrg. 1964, 1972-1973
      Sola Fide jrg. 1969-1972
    - Diverse Stukken, 145
      A 4 Projekt, jrg. 1971-1973
      Ons Jonge Platteland, 1978-1979
    - Diverse Stukken, 146
      Infoschrift, 1971
      Toesj Combo jrg. 1971-1976
    - Diverse Stukken, 147
      Leiding 1966-1977
    - Diverse Stukken, 148
      Inclusief 1971-1976
    - Diverse Stukken, 149
      Idee 1971-1974, 1977
      Trias 1980-1981
    - Diverse Stukken, 150
      Binnenste buiten, jrg. 1977-1982
      Ons Clubwerk, jrg. 1955-1956
      Onderweg, jrg. 1979
      Jeugd, uitg. Bond van Ger. Jeugd Org., jrg. 1959-1960
    - Diverse Stukken, 151
      Inclusief, jrg. 1977-1980
    - Diverse Stukken, 152
      Way Forum, 1960-1972
    - Diverse Stukken, 153
      Wimpel, 1965-1981
    - Diverse Stukken, 154
      Trias, ACJN, jrg. 1972-1976
    - Diverse Stukken, 155
      Ons Jonge Platteland, jrg. 1954-1963
      Ons Jonge Platteland, jrg. 1954-1971
    - Diverse Stukken, 156
      Ons Jonge Platteland, jrg. 1972-1975
    - Diverse Stukken, 157
      Ons Jonge Platteland, jrg. 1976-1977
    - Diverse Stukken, 158
      Bijblijven, 1966-1976
    - Diverse Stukken, 159
      Positief, 1955-1960
    - Diverse Stukken, 160
      Positief, 1961-1968
    - Diverse Stukken, 161
      Positief, 1972
    - Diverse Stukken, 162
      Tijdsein, 1977-1981
    - Diverse Stukken, 163
      Op weg 1974-1982
  - Nederlandse Federatie Jeugd- en Jongerenwerk
    Dozen met NFJJ-Archief over de jaren 1980-1988, Archiefnr. 940.
    - NFJJ, 1980
      - 000-120.100, 164
      - 130-170, 165
      - 180-232, 166
      - 233-242, 167
      - 250-263.100, 168
      - 263.200-331 jan./juni, 169
      - 331 juli/dec. 331.270, 170
      - 331.280-333, 171
      - 333.120-333150, 172
      - 334-334.170, 173
      - 335-336, 174
      - 336.110-351, 175
      - 353-353.500, 176
      - 354-370.110, 177
      - 370.3-400, 178
      - 410-420.400, 179
      - 500-531 jan./juni, 180
      - 531 juli/dec. 531.200, 181
      - 531.300-600, 182